【裁判字號】    90,親,7
【裁判日期】    900613
【裁判案由】    否認子女
【裁判全文】
臺灣臺南地方法院民事判決  九十年度親字第七號
    原        告  甲○○
    被        告  乙○○
    兼法定代理人  丙○○
右當事人間請求否認子女事件，本院判決如左：
    主    文
確認被告乙○○（民國八十七年六月二十六日生）非原告與被告丙○○之婚生子女。
訴訟費用由被告負擔。
事    實
甲、原告方面：
    一、聲明：請求判決如主文所示
    二、陳述：原告與被告丙○○原為夫妻，未料被告丙○○於民國（以下同）八十
        六年七月十五日即離家出走音訊全無，直至八十九年三月十四日方主動與原
        告辦理離婚事宜。詎原告於八十九年七月五日，接獲台南縣山上鄉戶政事務
        所的通報得知被告丙○○於八十七年六月二十六日產下被告乙○○，並於八
        十九年七月四日向該戶政事務所申請戶籍登記。惟被告丙○○雖係於與原告
        婚姻存續期間產下被告乙○○，但被告丙○○已離家多年音訊全無，顯不能
        自原告受孕，被告乙○○即非原告之婚生子，故原告依民法第一千零六十三
        條第二項之規定，於法定期間內提出否認之訴。
    三、證據：提出戶籍謄本二件。
乙、被告方面：
    對於原告主張之事實為自認。
丙、本院依職權囑託行政院國軍退除役官兵輔導委員會高雄榮民總醫院鑑定原告與被
    告乙○○之親子血緣關係。
    理    由
一、本件原告主張：原告與被告丙○○原為夫妻關係，被告丙○○於八十六年七月十
    五日即離家出走音訊全無，直至八十九年三月十四日方主動與原告辦理離婚事宜
    。詎原告於八十九年七月五日接獲台南縣山上鄉戶政事務所之通報，得知被告丙
    ○○於八十七年六月二十六日產下被告乙○○，並於八十九年七月四日向該戶政
    事務所申請戶籍登記。被告丙○○雖係於與原告婚姻存續期間產下被告乙○○，
    但被告丙○○已離家多年音訊全無，顯不能自原告受孕，被告乙○○即非原告之
    婚生子女之事實，業據其提出與所述相符之戶籍謄本二件為證，並為被告丙○○
    所自認。又查，經本院依職權函請行政院國軍退除役官兵輔導委員會高雄榮民總
    醫院鑑定被告乙○○與原告之親子血緣關係，經該醫院對被告乙○○分別與原告
    及被告丙○○為白血球表面抗原分析、血液分析及聚合脢ＤＮＡ分析結果：甲○
    ○與乙○○不具有親子血緣關係等語，此有該醫院九十年五月二十二日九十高總
    行字第九００四二六六號函附之親子血緣檢驗報告書在卷可憑，並核與被告丙○
    ○所自認等情相符。綜上證據調查結果，自堪認原告之主張為真實。
二、按婚生子女之推定，如夫妻之一方能證明妻非自夫受胎者，得提起否認之訴，應
    於知悉子女出生之日起，一年內為之，民法第一千零六十三條第二項定有明文。
    查被告乙○○雖於八十七年六月二十六日出生，惟原告迄八十九年七月五日始知
    悉被告乙○○出生之事實，有戶籍謄本可稽，並為被告丙○○所自認。從而，原
    告依民法第一千零六十三條第二項之規定，提起本件否認子女之訴，請求確認被
    告乙○○非原告與被告丙○○之婚生子女，於法自屬正當，應予准許。
三、結論：本件原告之訴為有理由，依民事訴訟法第七十八條、第八十五條第一項前
    段，判決如主文。
中      華      民      國    九十      年      六      月     十三     日
                              臺灣臺南地方法院民事第二庭
~B法      官    蔡  美  美
右正本證明與原本無異
如對本判決上訴，須於判決送達後廿日內向本院提出上訴狀（須附繕本）。
中      華      民      國    九十      年      六      月     十三     日
~B法院書記官    高  惠  美


司法院資訊處製作；財團法人民間司法改革基金會備份。
